【裁判字號】    99,上易,2273
【裁判日期】    991011
【裁判案由】    竊盜
【裁判全文】
臺灣高等法院刑事判決                99年度上易字第2273號
上  訴  人
即  被  告  甲○○
            丙○○
上列上訴人因竊盜案件，不服臺灣板橋地方法院99年度易字第21
56號，中華民國99年 8月31日第一審判決（起訴案號：臺灣板橋
地方法院檢察署99年度偵字第 17646號），提起上訴，本院判決
如下：
    主  文
上訴駁回。
    理  由
一、按依刑事訴訟法第350條、第361條、第362條、第367條規定
    ，不服地方法院之第一審判決而上訴者，須提出上訴書狀並
    應敘明具體理由，為上訴必備之程式；倘已提出上訴理由，
    但所提非屬具體理由者，則由第二審法院以上訴不合法律上
    之程式判決駁回。而所謂具體理由，必係依據卷內既有訴訟
    資料或提出新事證，指摘或表明第一審判決有何採證認事、
    用法或量刑等足以影響判決本旨之不當或違法，而構成應予
    撤銷之具體事由，始克當之（例如：依憑證據法則具體指出
    所採證據何以不具證據能力，或依憑卷證資料明確指出所為
    證據證明力之判斷如何違背經驗、論理法則）；倘僅泛言原
    判決認定事實錯誤、違背法令、量刑失之過重過輕微，而未
    依上揭意旨指出具體事由，或形式上雖已指出具體事由，然
    該事由縱使屬實，亦不足以認為原判決有何不當或違法者（
    例如：對不具有調查必要性之證據，法院未依聲請調查亦未
    說明理由，或援用證據不當，但除去該證據仍應為同一事實
    之認定），皆難謂係具體理由，俾與第二審上訴制度旨在請
    求第二審法院撤銷、變更第一審不當或違法之判決，以實現
    個案救濟之立法目的相契合，並節制濫行上訴（最高法院97
    年度臺上字第892號刑事判決意旨參照）。又第二審法院認
    為上訴書狀未敘述理由，依刑事訴訟法第367條但書規定，
    始應定期間命其補正。如認上訴書狀已敘述理由，但其理由
    非屬具體，其所為上訴，即不符上訴之法定要件，自得逕行
    判決駁回，無定期命補正問題（最高法院97年度臺上字第35
    99號刑事判決意旨參照）。次按刑法第321條第1項第3款之
    攜帶兇器竊盜罪，係以行為人攜帶兇器竊盜為其加重條件，
    此所謂兇器，其種類並無限制，凡客觀上足對人之生命、身
    體、安全構成威脅，具有危險性之兇器均屬之，且祇須行竊
    時攜帶此種具有危險性之兇器為已足，並不以攜帶之初有行
    兇之意圖為必要。螺絲起子為足以殺傷人生命、身體之器械
    ，顯為具有危險性之兇器（最高法院79年臺上字第5253號刑
    事判例意旨參照）。而量刑輕重，係屬事實審法院得依職權
    自由裁量之事項，苟已斟酌刑法第57條各款所列情狀而未逾
    越法定刑度，不得遽指為違法（最高法院72年臺上字第6696
    號判例意旨參照）。
二、經查：
    (一)本件原審判決以上訴人即被告甲○○、丙○○於警詢、偵
      訊、原審簡式審判程序之自白、證人即被害人乙○○於警
      詢之證述，並有監視器翻拍畫面6張、現場照片16幀、贓
      物領據、扣押筆錄及扣押物品清單在卷可稽等為據，認定
      被告二人於民國99年5月26日4時許，犯刑法第321條第1項
      第3款之攜帶兇器竊盜罪，審酌被告二人之文化程度、犯
      罪動機、目的、手段，行為所生損害程度，以及犯罪後之
      態度等一切情狀，各量處有期徒刑7月，已敘述其所憑證
      據、認定理由及量刑依據，從形式上觀察，原判決之採證
      認事、用法或量刑並無任何不當或違法之處。
    (二)被告二人收受判決後，被告丙○○、甲○○先後於99年9
      月8日及同年9月13日提起本件第二審上訴，其二人之上訴
      理由對於原判決採證認事均無爭執，被告丙○○僅以：原
      審判決過重，有關攜帶兇器部分，現在的汽、機車原廠幾
      乎均配有螺絲起子，很後悔一時衝動讓被害人的機車受損
      ，最近找到一份薪資還不錯的工作，因母親罹癌，家裡經
      濟狀況不佳，須被告扛起經濟重擔，被告已知錯，請給被
      告自新機會，減少刑期等語；被告甲○○亦以：當初查獲
      沒有任何反駁，也帶警方取回車主的所有物品，我與丙○
      ○也決定要賠償被害人損失，判7個月太重，我也很後悔
      幫丙○○犯罪，請給我一次機會等語，執為上訴理由。
    (三)經查：被告丙○○雖稱：螺絲起子係機車出廠時即配置於
      車上云云，但被告二人既持螺絲起子作為行竊機車之工具
      ，依上揭最高法院判例意旨，原審論以攜帶兇器竊盜罪，
      並無違誤。又本件被告二人所觸犯之刑法第321條第1項第
      3款攜帶兇器竊盜罪，其法定最低度本刑為有期徒刑6月，
      原審審酌被告二人上揭情狀，各判處有期徒刑7月，本院
      並斟酌被告二人品性、素行狀況，即被告丙○○前於98年
      間因犯竊盜罪，經臺灣板橋地方法院98年度簡字第6753號
      判決判處罰金新臺幣6千元確定，被告甲○○於99年間，
      因犯詐欺罪，經臺灣板橋地方法院99年度簡字第2884號判
      決判處有期徒刑2月，嗣經上訴駁回確定，有本院被告前
      案紀錄表各1份在卷可參，原審量處僅較法定最低度刑多1
      月之有期徒刑7月，已屬從輕，並無過重問題，亦無違比
      例原則，被告二人以上揭空泛之理由，指摘原審量刑過重
      ，皆難認已提出具體理由。
三、綜上所述，被告二人之上訴意旨，均未依據卷內既有訴訟資
    料或提出新事證，實質指摘或表明第一審判決有何採證認事
    、用法或量刑等足以影響判決本旨之不當或違法，揆諸首揭
    說明，自難謂其二人上訴書狀已敘述具體理由，被告二人上
    訴均核屬不合法律上之程式，皆應予駁回，並不經言詞辯論
    為之。
據上論斷，依刑事訴訟法第367條前段、第372條，判決如主文。
中    華    民    國    99    年    10    月    11    日
                  刑事第十三庭  審判長法  官  曾德水
                                      法  官  宋松璟
                                      法  官  王復生
以上正本證明與原本無異。
不得上訴。
                                      書記官  陳靜雅
中    華    民    國    99    年    10    月    11    日

司法院資訊處製作；財團法人民間司法改革基金會備份。
